【裁判字號】    98,訴,1815
【裁判日期】    990722
【裁判案由】    妨害自由等
【裁判全文】
臺灣臺南地方法院刑事判決              98年度訴字第1815號
公  訴  人  臺灣臺南地方法院檢察署檢察官
被      告  甲○○
選任辯護人  陳適庸律師
上列被告因妨害自由等案件，經檢察官提起公訴後（98年度偵字
第15402號），聲請改依協商程序而為判決，本院合議庭裁定由
受命法官獨任進行認罪協商程序，判決如下：
    主  文
甲○○犯剝奪他人行動自由罪，累犯，處有期徒刑拾月，減為有
期徒刑5月，如易科罰金，以銀元參佰元即新台幣玖佰元折算壹
日，並應向臺灣更生保護會臺南分會捐款新台幣拾萬元。
    犯罪事實及理由
一、本件被告甲○○之犯罪事實及證據，除另補充被告於本院民
    國99年7月21日準備程序訊問時已坦承犯行，並為認罪陳述
    外，其餘均引用起訴書之記載（如附件，犯罪事實一第7行
    之「環湖街」應更正為「環福街」）。
二、本件被告已認罪，且經檢察官與被告及其辯護人於審判外達
    成協商之合意，其合意內容如下（見本院卷第34-36頁、46
    頁）：
  (一)被告同意就臺灣臺南地方法院檢察署98年度偵字第15402號
    所起訴之犯罪事實認罪，並接受有期徒刑10月，減為有期徒
    刑5 月之宣告。
  (二)被告同意向臺灣更生保護會臺南分會捐款新台幣（下同）10
    萬元。
三、經查：
  (一)上開協商合意並無刑事訴訟法第455條之4第1項所列情形，
    檢察官聲請改依協商程序而為判決，本院爰不經言詞辯論，
    於協商合意範圍內為協商判決。
  (二)被告所犯刑法第135條第1項之妨害公務罪及同法第302條第
    1項之非法剝奪他人行動自由罪，係一行為而觸犯數罪名，
    為想像競合犯，應依刑法第55條前段規定，從一重之非法剝
    奪他人行動自由罪處斷。又被告有起訴書犯罪事實欄所載受
    徒刑科處及執行完畢前科，有臺灣高等法院被告前案紀錄表
    附卷可稽，其受徒刑之執行完畢後，5年以內故意再犯本件
    有期徒刑以上之罪，為累犯，應依刑法第47條第1項規定加
    重其刑。
  (三)比較新舊法：按行為後法律有變更者，適用行為時之法律；
    但行為後之法律有利於行為人者，適用最有利於行為人之法
    律，刑法第2條第1項定有明文。查本件被告犯罪行為於95年
    5月18日，被告行為後，刑法業於95年7月1日修正施行，其
    中關於刑法第41條第1項前段易科罰金之規定，業修正變更
    為：「犯最重本刑為5年以下有期徒刑以下之刑之罪，而受6
    個月以下有期徒刑或拘役之宣告者，得以新臺幣1,000元、
    2,000元或3,000元折算一日，易科罰金。」。但依據修正前
    刑法第41條第1項前段易科罰金及修正前罰金罰鍰提高標準
    條例第2條前段規定（現已刪除），被告行為時易科罰金折
    算標準，係以銀元100元即新臺幣300元以上、銀元300元即
    新臺幣900元以下折算一日，是比較修正前後易科罰金折算
    標準，當以修正前之規定，較有利於被告，應依刑法第2條
    第1項前段，依修正前刑法第41條第1項前段及修正前罰金罰
    鍰提高標準條例第2條規定，為諭知易科罰金之折算標準。
  (四)減刑：被告犯罪行為之時間在96年4月24日以前，所犯罪名
    又非中華民國96年罪犯減刑條例第3條所列不得減刑之範圍
    ，應依上開條例第2條第1項第3款規定，減其宣告刑2分之1
    。又按犯最重本刑為5年以下有期徒刑以下刑之罪，依中華
    民國96年罪犯減刑條例規定減為6個月以下有期徒刑，應於
    為減刑裁判時，併諭知易科罰金折算標準，亦為同條例第9
    條定有明文。又減刑後之易科罰金或易服勞役之折算標準，
    仍宜照原標準定之，法院辦理96年減刑案件應行注意事項第
    16條立有規定。被告所犯係最重本刑為5年以下有期徒刑之
    罪，復因中華民國96年罪犯減刑條例規定減為5個月之有期
    徒刑，應依修正前刑法第41條第1項前段及修正前罰金罰鍰
    提高標準條例第2條規定，併予諭知易科罰金之折算標準。
四、應適用之法條：刑事訴訟法第455條之4第2項、第455條之8
    、第455條之11第1項、第454條，刑法第2條第1項前段、刑
    法第135條第1項、第302條第1項、第55條前段、第47條第1
    項、修正前刑法第41條第1項前段，刑法施行法第1條之1，
    修正前罰金罰鍰提高標準條例第2條，中華民國96年罪犯減
    刑條例第2條第1項第3款、第7條、第9條。
五、附記事項：被告應向臺灣更生保護會臺南分會捐款10萬元，
    業經於99年6月29日履行完畢（見本院卷第38頁）。
六、本判決除有刑事訴訟法第455條之4第1項第1款、第2款、第
    4款、第6款、第7款所定情形之一，或違反同條第2項規定者
    外，不得上訴。
七、如有上開得上訴之情形，得自收受判決送達之日起10日內，
    向本院提出上訴書狀，上訴於第二審法院。
中    華    民    國    99    年    7     月    22    日
                  刑事第四庭    法  官  陳淑卿
以上正本證明與原本無異。
                                書記官  周怡青
中    華    民    國    99    年    7     月    22    日
附錄所犯法條：
中華民國刑法第135條第1項：
對於公務員依法執行職務時，施強暴脅迫者，處 3 年以下有期
徒刑、拘役或 3 百元以下罰金。
中華民國刑法第302條第1項：
私行拘禁或以其他非法方法，剝奪人之行動自由者，處 5 年以
下有期徒刑、拘役或 3 百元以下罰金。

司法院資訊處製作；財團法人民間司法改革基金會備份。
